臺灣彰化地方法院刑事判決　　　　　　　　　　　　　九十三年度訴字第五三八號
　　公　訴　人　臺灣彰化地方法院檢察署檢察官
　　被　　　告　甲○○
右列被告因違反毒品危害防制條例案件，經檢察官提起公訴（九十二年度毒偵字第三
一三○號、九十三年毒偵字第五七五、一○一八號），及移
字第一二八九、一五○七、二○二六、二一三八、二六八五號）被告於準備程序中對
檢察官起訴事實為認罪之答辯，經本院合議庭裁定依簡式審判程序審理，本院判決如
左：
    主  文
甲○○連續施用第一級毒品，累犯，處有期徒刑壹年，扣案之如附表一編號一、編號
二(1)、編號三(1)、(2)及編號五所示之毒品，均沒收銷燬之；又連續施用第二級毒品，
累犯，處有期徒刑捌月，扣案之如附表一編號二(2)、編號三(3)及編號四所示之毒品，
均沒收銷燬之，如附表一編號二(3)、編號三(4)、(5)、(6)及編號六所示之物沒收之。應
執行有期徒刑壹年陸月，扣案之如附表一編號一、編號二(1)、(2)、編號三(1)、(2)、(3)
、編號四及編號五所示之毒品，均沒收銷燬之，如附表一編號二(3)、編號三(4)、(5)、
(6)及編號六所示之物，均沒收之。
    事實及理由
一、甲○○（原名劉昌原）前於民國八十五年間因違反肅清煙毒條例及麻醉藥品管理
    條例，經本院判處有期徒刑三年、五月，應執行有期徒刑三年二月，上訴後，經
    臺灣高等法院臺中分院駁回上訴確定，入監服刑後，甫於八十八年一月八日縮短
    刑期假釋出監，假釋期間付保護管束，保護管束期間至八十九年三月三日期滿未
    經撤銷假釋視為執行完畢，仍不知悔悟。又曾於九十年間因施用毒品案件，經觀
    察、勒戒後，認有繼續施用毒品之傾向，經本院於九十一年一月九日，以九十一
    年度毒聲字第五○號裁定令入戒治處施以強制戒治，嗣經裁定停止戒治，所餘戒
    治期間付保護管束，並於九十二年一月八日保護管束期滿未經撤銷保護管束，視
    為強制戒治期滿執行完畢，由臺灣彰化地方法院檢察署檢察官於九十二年一月二
    十三日，以九十二年度戒毒偵字第九六號為不起訴處分確定。詎甲○○仍不思戒
    除毒癮，於強制戒治處分執行完畢釋放後，五年內再基於施用第一級毒品之概括
    犯意，自九十二年十二月六日晚上某時許起至九十三年七月二十八日晚上某時許
    止，在其位於彰化縣社頭鄉橋頭村圳尾巷十三號住處旁僻靜之產業道路及臺中市
    友人住處等處，以將海洛因摻入香菸吸用之方式，約一個星期施用一次，連續施
    用第一級毒品海洛因多次。另基於施用第二級毒品之概括犯意，自九十二年十二
    月十日晚上某時許起至九十三年八月一日晚上某時許止，亦在前開地點，以將甲
    基安非他命置於玻璃球內用火燒烤，待起煙霧後吸用之方式，約一星期施用一次
    ，連續施用第二級毒品甲基安非他命多次（起訴書誤載為安非他命）。嗣先後於
    以下時間、地點為警查獲：(1)九十二年十二月十三日十六時十分許，經警持本院
    九十二年度聲搜字第二三○五號搜索票，在彰化縣彰化縣社頭鄉橋頭村圳尾巷九
    號查獲，當場扣得其所有之海洛因一包（淨重○‧○七公克）；(2)九十三年二月
    二十六日十二時三十分許，經警持本院九十三年度聲搜字第四七九號搜索票，在
    彰化縣彰化縣社頭鄉橋頭村圳尾巷十三號查獲，當場扣得其所有之海洛因一包（
    淨重○‧三八公克）、甲基安非他命二包（驗餘淨重○‧六一二六公克，起訴書
    誤載為一包），及其所有供施用第二級毒品所用之玻璃管吸食器一支；(3)九十三
    年四月六日十七時三十分，為警在彰化縣員林鎮○○路○段七七六號八樓之八一
    八室查獲，並扣得其所有之摻有海洛因之香菸一支、海洛因三包（經法務部調查
    局註明ＨＲ【＋】淨重一‧二五公克）、甲基安非他命一包（驗餘淨重一‧○三
    一五公克），及其所有供其施用第二級毒品所用之燈泡吸食器二個、斜口吸管五
    支、塑膠袋二包等物；(4)九十三年四月九日二時許，在彰化縣花壇鄉○○村○○
    路○段四六四之九號前因發生車禍事故，經送秀傳醫院治療，其生化檢驗報告呈
    嗎啡及安非他命反應，並在其事故地點查獲其所有之甲基安非他命殘渣一包（毛
    重○‧一公克）；(5)九十三年五月十三日二十一時四十分許，為警在其住處查獲
    ，並扣得其所有之摻有海洛因之香菸蒂一支、海洛因一包（淨重○‧○一公克）
    ；(6)九十三年六月十九日十五時十分，在彰化縣員林鎮○○街富安旅社前為警查
    獲，並自行自其所穿長褲右口袋內取出其所有供施用第二級毒品所用之玻璃球管
    一支扣案；(7)九十三年八月三日十六時十分許，為警在彰化縣員林鎮○○路七三
    六巷七號地下室入口前查獲，經採其尿液送驗結果，呈甲基安非他命陽性反應，
    始查悉上情。
二、上開犯罪事實有以下證據可資證明：
    (一)被告甲○○於本院審理時之自白；
    (二)彰化縣衛生局九十二年十二月二十二日煙檢字第九二二四七七號、九十三年三
      月八日煙檢字第九三○五六五號、九十三年四月十九日煙檢字第九三一○四四
      號、九十三年六月二十八日煙檢字第九三一九一五號、九十三年八月十六日煙
      檢字第九三二四九二號尿液檢驗成績書各一份、中山醫學大學附設醫院藥物濫
      用檢測中心九十三年二月二十日出具之編號0000000號確認結果報告書
      一份及秀傳紀念醫院生化報告一份；
    (三)法務部調查局九十三年一月十四日調科壹字第一四○○○九七四四號、同年三
      月二十六日調科壹字第一四○○○九九四三號、同年四月二十七日調科壹字第
      一四○○一○○八一號、同年五月六日調科壹字第一四○○一○○八○號鑑定
      通知書各一份；
    (四)國防部憲兵司令部刑事鑑識中心九十三年五月二十五日（９３）宇鑑字第○六
      七七○、○六七六九、○六七七四號鑑驗通知書各一份；
    (五)扣案如附表一所示之物；
    (六)查獲照片二十三張、扣案物品照片十七張；
    (七)臺灣高等法院被告全國前案紀錄表、臺灣彰化地方法院檢察署檢察官九十二年
      度戒毒偵字第九六號不起訴處分書各一份；
三、按行為後法律有變更者，適用裁判時之法律；但裁判前之法律有利於行為人者，
    適用最有利於行為人之法律，刑法第二條第一項固定有明文。惟按連續數行為而
    犯同一之罪名者，以一罪論，刑法第五十六條定有明文，則當連續犯罪之際，遇
    法律有變更時，其一部涉及舊法，一部涉及新法者，即應依最後行為時之法律處
    斷（最高法院二十九年上字第三八六六號判例意旨參照），尚無法律變更比較問
    題。查被告自九十二年十二月六日晚上某時許起至九十三年七月二十八日晚上某
    時許止，連續施用第一級毒品多次，又自九十二年十二月十日晚上某時許起至九
    十三年八月一日晚上某時許止，連續施用第二級毒品多次，其間毒品危害防制條
    例業於九十二年七月九日修正公布，並自九十三年一月九日起施行，被告最後一
    次施用第一、二級毒品之時間，新修正之毒品危害防制條例已開始施行，是以本
    案自無於行為人施用第一、二級毒品後法律有變更，而應比較修正前、後之規定
    ，並擇一較有利於行為人之規定以為適用之問題，故本案被告施用第一、二級毒
    品犯行應逕依修正後之毒品危害防制條例論處。又被告自九十三年四月六日起至
    同年七月二十八日晚上某時許止之連續施用第一級毒品犯行，及自九十三年四月
    六日起至同年八月一日晚上某時許止之連續施用第二級毒品犯行，雖未據檢察官
    提起公訴，惟該部分與已起訴之施用第一、二級毒品犯行，有連續犯之裁判上一
    罪關係，均為起訴效力之所及，本院自應併予審理，併此敘明。
四、扣案之如附表一編號一、編號二(1)、(2)、編號三(1)、(2)、(3)、編號四及編號五所
    示之毒品，應依毒品危害防制條例第十八條第一項前段之規定，宣告沒收銷燬之
    ；另如附表一編號二(3)、編號三(4)、(5)、(6)及編號六所示之物，均為被告所有供
    其施用第二級毒品所用之物，應依刑法第三十八條第一項第二款沒收之。至(一)查
    獲之如附表二編號二(1)所示之白色粉末二包（經法務部調查局註明ＨＲ【－】淨
    重○‧六四公克），經送法務部調查局鑑驗結果，並無毒品成分，有法務部調查
    局九十三年五月六日調科壹字第一四○○一○○八○號鑑定通知書一份在卷可憑
    ，自不得宣告沒收；(二)查獲之如附表二編號一、編號二(1)及編號三(1)所示之注射
    針筒共四支，被告於本院審理時堅詞否認該注射針筒四支係其所有供其施用海洛
    因所用之物（見本院九十三年八月二十七日審判筆錄），參諸被告既已坦承施用
  海洛因，並不諱言扣案海洛因為其所有，倘注射針筒亦為其所有供施用海洛因所
    用之物，其當無否認之理，況被告供承其施用海洛因之方法為摻入香菸吸用，並
    非使用注射針筒，再經本院當庭勘驗被告雙手之手臂之結果，復未發現針孔，且
    被告為警查獲時，亦確有扣得摻有海洛因之香菸、香菸蒂等物，堪認被告所言非
    虛；(三)查獲之如附表二編號(2)所示之玻璃吸食器一個，被告於本院審理時供稱係
    陳垂正帶至其住處，並非其所有等語，查被告於本院對於其施用第二級毒品之犯
    行均坦白承認，其間多次遭警查獲所扣得之施用第二級毒品所用之玻璃吸食器等
    物，亦坦承為其所有，倘如附表二編號(2)所示之玻璃吸食器一個亦為其所有，被
    告殊無極力否認之理，況被告於九十三年五月十三日二十一時四十分許在其住處
    遭警查獲時，並查獲陳垂正及謝炎堅二人在場，亦分別扣得毒品及施用器具（詳
    見卷附九十三年五月十三日彰化縣警察局田中分局扣押物品目錄表），被告於查
    獲同日移送臺灣彰化地方法院檢察署訊問時，亦稱：係陳垂正帶至伊住處等情（
    臺灣彰化地方法院檢察署九十三年度毒偵字第一五○七號卷第十七頁），足徵被
    告否認如附表二編號(2)所示之玻璃吸食器一個非其所有，亦非無據，此外，復查
    無其他證據可資證明扣案之如附表二編號一、二、三所示之物為專供施用毒品之
    器具，爰均不併宣告沒收，併此敘明。
五、應依刑事訴訟法第二百七十三條之一第一項、第二百九十九條第一項前段、第三
    百十條之二、第四百五十四條第一項，毒品危害防制條例第十條第一項、第二項
    、第十八條第一項前段，刑法第十一條前段、第五十六條、第四十七條、第三十
    八條第一項第二款、第五十一條第五款，判決如主文。
六、如不服本判決，應於判決送達後十日內向本院提出上訴狀，上訴於臺灣高等法院
    臺中分院（須附繕本）。
中      華      民      國    九十三    年      八      月    三十一    日
                                     臺灣彰化地方法院刑事第二庭
                                       法      官  許  雅  婷
右正本證明與原本無異。
如不服本判決，應於判決送達後十日內向本院提出上訴狀( 須附繕本 )。
                                       法院書記官  謝  秋  德
中      華      民      國    九十三    年      九      月      一      日
附表一：
┌──┬────────┬─────────────┐
│編號│查獲時間（民國）│查      獲      物      品│
├──┼────────┼─────────────┤
│ 一 │九十二年十二月十│第一級毒品海洛因一包（淨重│
│    │三日            │○‧○七公克）            │
├──┼────────┼─────────────┤
│    │九十三年二月二十│(1)第一級毒品海洛因一包（淨│
│    │六日            │  重○‧三八公克）        │
│ 二 │                │(2)第二級毒品甲基安非他命二│
│    │                │  包（驗淨淨重○‧六一二六│
│    │                │  公克）                  │
│    │                │(3)玻璃管吸食器一支        │
├──┼────────┼─────────────┤
│    │九十三年四月六日│(1)摻有第一級毒品海洛因之香│
│    │                │  菸一支                  │
│    │                │(2)第一級毒品海洛因三包（經│
│    │                │  法務部調查局註明ＨＲ【＋│
│    │                │  】淨重一‧二五公克）    │
│ 三 │                │(3)第二級毒品甲基安非他命一│
│    │                │  包（驗餘淨重一‧○三一五│
│    │                │  公克）                  │
│    │                │(4)燈泡吸食器二個          │
│    │                │(5)斜口吸管五支            │
│    │                │(6)塑膠袋二包              │
├──┼────────┼─────────────┤
│ 四 │九十二年四月九日│第二級毒品甲基安非他命殘渣│
│    │                │一包（毛重○‧○一公克）  │
├──┼────────┼─────────────┤
│    │九十三年五月十三│(1)摻有第一級毒品海洛因香菸│
│ 五 │日              │  蒂一支                  │
│    │                │(2)第一級毒品海洛因一包（淨│
│    │                │  重○‧○一公克）        │
│    │                │                          │
│    │                │                          │
│    │                │                          │
│    │                │                          │
├──┼────────┼─────────────┤
│ 六 │九十二年六月十九│玻璃球管一支              │
│    │日              │                          │
└──┴────────┴─────────────┘
附表二：
┌──┬────────┬─────────────┐
│編號│查獲時間（民國）│查      獲      物      品│
├──┼────────┼─────────────┤
│ 一 │九十三年二月二十│注射針筒一支              │
│    │六日            │                          │
├──┼────────┼─────────────┤
│    │九十三年四月六日│(1)注射針筒二支            │
│ 二 │                │(2)白色粉末二包（經法務部調│
│    │                │  查局註明ＨＲ【－】淨重○│
│    │                │  ‧六四公克）            │
├──┼────────┼─────────────┤
│ 三 │九十三年五月十三│(1)注射針筒一支            │
│    │日              │(2)玻璃吸食器一個          │
└──┴────────┴─────────────┘
附錄本案論罪科刑法條全文：
毒品危害防制條例第十條
施用第一級毒品者，處六月以上五年以下有期徒刑。
施用第二級毒品者，處三年以下有期徒刑。
